bg-BG: Лепящи страни: Двустранно; Едностранно; Други
pt-BR: Lados do adesivo: Dupla face; Face única; Outros
lt-LT: Lipnios pusės: Dvipusis; Vienpusis; Kita
it: Lati adesivi: Biadesivo; Monoadesivo; Altro
fi: Liimapintaiset sivut: Kaksipuolinen; Yksipuolinen; Muu
el: Αυτοκόλλητες πλευρές: Διπλής όψης; Μονής όψης; Άλλο
pl: Boki klejące: Dwustronny; Jednostronny; Inne
de: Klebeseiten: Doppelseitig; Einseitig; Andere
ru: Клейкие стороны: Двусторонний; Односторонний; Другое
tr: Yapışkan kenarlar: Çift taraflı; Tek taraflı; Diğer
sl-SI: Lepilne stranice: Obojestransko; Enostransko; Drugo
sk-SK: Lepiace strany: Obojstranné; Jednostranné; Iné
es: Laterales adhesivos: De doble cara; De una cara; Otro
fr: Faces adhésives: Double face; Simple face; Autre
da: Selvklæbende sider: Dobbeltsidet; Enkeltsidet; Andet
zh-CN: 粘合面: 双面; 单面; 其他
nl: Zijden met lijm: Dubbelzijdig; Enkelzijdig; Overig
pt-PT: Lados adesivos: Dupla face; Uma face; Outro
ko: 접착면: 양면; 단면; 기타
nb: Selvklebende sider: Dobbeltsidig; Enkeltsidig; Annet
ja: 粘着面: 両面; 片面; その他
zh-TW: 黏著面數: 雙面; 單面; 其他
hu: Öntapadós oldalak: Kétoldalas; Egyoldalas; Egyéb
cs: Lepicí strany: Oboustranné; Jednostranné; Ostatní
ro-RO: Laturi adezive: Cu două fețe; Cu o față; Altele
en: Adhesive sides: Double-sided; Single-sided; Other
sv: Självhäftande sidor: Dubbelhäftande; Enkelhäftande; Övrigt
hr-HR: Ljepljive strane: Dvostrano; Jednostrano; Ostalo
th: ด้านที่มีกาว: สองหน้า; หน้าเดียว; อื่นๆ
vi: Mặt dính: Hai mặt; Một mặt; Khác